臺灣高雄地方法院刑事裁定　　　　　　 110年度聲字第2232號
聲　請　人　
即　被　告　尤宇鴻



選任辯護人　張清雄律師
上列聲請人即被告因詐欺案件（案號：110 年度原金訴字第14號
），對於本院受命法官於中華民國110 年9 月29日所為之羈押處
分不服，聲請撤銷或變更處分，本院合議庭裁定如下：
    主  文
聲請駁回。
    理  由
一、聲請意旨如附件刑事聲請撤銷羈押狀所載。
二、按對於審判長、受命法官、受託法官或檢察官所為關於羈押
    之處分有不服者，受處分人得於為處分之日起或處分送達後
    5 日內，聲請所屬法院撤銷或變更之，刑事訴訟法第416 條
    第1 項第1 款、第3 項定有明文。查本件羈押係由本院受命
    法官經訊問被告後所為，核係受命法官所為之羈押處分，應
    以聲請撤銷或變更為不服該處分之救濟方法（即一般所謂「
    準抗告」），聲請人雖具狀表明請求撤銷羈押，惟嗣已透過
    辯護人表明係要提起準抗告，有本院刑事案件電話紀錄查詢
    表在卷可憑，揆諸上開說明，被告本件所為聲請撤銷或變更
    處分，本院自應予以受理，合先敘明。
三、再按被告經法官訊問後，認為犯罪嫌疑重大，並有法定羈押
    事由存在，且非予羈押，顯難進行追訴、審判或執行者；或
    有反覆實施同一犯罪之虞者，得羈押之；又羈押被告之審酌
    ，並非對於被告係有罪、無罪之認定，而係以被告所犯罪嫌
    是否重大，審酌有無羈押原因及必要性，資為是否羈押之依
    據。因之羈押所稱犯罪嫌疑重大，有無羈押原因及必要性乃
    以「自由證明」為已足，自與有罪判決須達毫無合理懷疑「
    嚴格證明」之有罪確信心證有所不同。故被告經訊問後，於
    必要時得羈押之，所謂必要與否，應按照訴訟進行程度，及
    其他一切情事，由法院斟酌認定，且羈押之目的，主要在於
    使追訴、審判得以順利進行，或維持社會秩序，被告有無羈
    押之必要，法院自得就具體個案情節斟酌決定。
四、經查：
(一)被告尤宇鴻於民國110 年9 月29日經受命法官訊問後，認被
    告坦承犯組織犯罪防制條例第3 條第1 項後段之參與犯罪組
    織、刑法第339 條之4 第2 項、第1 項第1 款、第2 款之三
    人以上共同冒用政府機關及公務員名義犯詐欺取財未遂、洗
    錢防制法第14條第2 項、第1 項、第2 條第2 款之隱匿犯罪
    所得去向之洗錢未遂罪嫌，並有卷內相關證據可憑，認被告
    犯罪嫌疑重大，且被告先前已有交付金融帳戶之幫助洗錢前
    科，復於110 年7 月23日加入詐騙集團從事詐欺取財犯行遭
    警查獲，旋即於同月30日再犯本件擔任監控車手職務之詐欺
    取財犯行，足認被告有反覆實施同一犯罪之虞，而有羈押之
    必要，爰依刑事訴訟法第101 條之1 第1 項第7 款規定，諭
    知被告應自110 年9 月29日起執行羈押等節，業經本院依職
    權調閱本院110 年度原金訴字第14號案件之卷宗查核屬實。
(二)被告雖以附件所載理由聲請撤銷原處分。惟查：被告坦承本
    件擔任監控車手職務之詐欺取財犯行，並有卷內相關證據可
    憑，足認被告涉犯組織犯罪防制條例第3 條第1 項後段之參
    與犯罪組織、刑法第339 條之4 第2 項、第1 項第1 款、第
    2 款之三人以上共同冒用政府機關及公務員名義犯詐欺取財
    未遂、洗錢防制法第14條第2 項、第1 項、第2 條第2 款之
    隱匿犯罪所得去向之洗錢未遂罪，犯罪嫌疑重大。被告先前
    已有交付金融帳戶之幫助洗錢前科紀錄，有臺灣彰化地方法
    院109 年度金訴字第135 號判決書可憑。被告前於110 年7 
    月23日加入詐騙集團從事詐欺取財犯行遭警查獲，旋即於同
    月30日再犯本件擔任監控車手職務等節，業據被告於警詢、
    偵訊及本院審理供承不諱，復有卷內相關證據可憑，已有事
    實足認被告有反覆實施同一犯罪之虞。
(三)被告聲請意旨雖指稱伊先前有簽署面額新臺幣50萬元本票交
    付詐騙集團成員，於110 年7 月23日遭查獲後，詐騙集團成
    員以手中握有本票為由，要脅被告必須工作至7 月底，否則
    將持本票向其追討50萬元債務，伊先前有遭地下錢莊持本票
    到家裡鬧事之不好經驗，因此心生畏懼，不敢報警，勉強同
    意工作到月底，伊係遭詐騙集團利用操控，目前已瞭解相關
    法律規定，絕不會再受詐騙集團控制而再犯，因而請求撤銷
    變更原處分云云。然被告於110 年7 月23日因加入詐騙集團
    從事詐欺取財犯行遭警查獲，理當知悉先前所為係參與詐騙
    集團詐欺取財犯罪之行為，縱使詐騙集團成員持有其先前所
    簽本票，將來有以不法手段索討原本不存在之債務的可能，
    被告理當於發生此情時，再尋求國家公權力予以保護，較合
    情理，豈會仍再受同一詐騙集團指使而繼續為不法犯行，是
    被告上開所辯，已與一般社會常情不符。再者，倘若被告果
    真不願從事本件犯行，僅因受脅迫而為本件詐欺取財犯行，
    嗣於遭員警查獲時，理當覺得自己受有委屈，並向員警表明
    自己受詐騙集團成員威脅，較合一般社會常情，何以被告於
    110 年7 月31日警詢及偵訊時，未曾有隻字片語提及自己係
    受威脅逼迫而為本件犯行，如此顯然不合常情。況且，被告
    所辯伊有簽發本票1 紙交付詐騙集團成員，僅係被告片面之
    詞，遍查全案卷證，並無任何證據可佐，如此已難採信為真
    。此外，本院復查無被告有刑事訴訟法第114 條各款之情形
    。綜上所述，原受命法官審閱全案卷證後，認被告有上開羈
    押原因及必要，而為羈押被告之處分，自屬合法有據。從而
    ，被告以聲請意旨所示理由指摘原處分不當，為無理由，應
    予駁回。
據上論斷，依刑事訴訟法第416 條第4 項、第412 條，裁定如主
文。 
中    華    民    國   110    年    10    月    21    日
 
                刑事第九庭    審判長法  官  毛妍懿
 
                                    法  官  張瀞文
 
                                    法  官  陳俊宏
以上正本證明與原本無異。
不得抗告。
中    華    民    國   110    年    10    月    21    日
 
                                    書記官  鄭伃倩